【裁判字號】    95,聲判,14
【裁判日期】    950828
【裁判案由】    聲請交付審判
【裁判全文】
臺灣屏東地方法院刑事裁定              95年度聲判字第14號
聲  請  人  乙○○
代  理  人  戴國石律師
被      告  丁○○
            丙○○
            甲○○
上列聲請人因被告等侵占等案件，不服臺灣高等法院高雄分院檢
察署檢察長民國95年6 月9 日95年度上聲議字第722 號駁回聲請
再議之處分（原不起訴處分案號：臺灣屏東地方法院檢察署93年
度偵續字第4 號），聲請交付審判，本案裁定如下：
    主  文
聲請駁回。
    理  由
一、聲請意旨如附件聲請狀所載。
二、按告訴人不服上級法院檢察署檢察長或檢察總長認再議為無
    理由而駁回之處分者，得於接受處分書後10日內委任律師提
    出理由狀，向該管第一審法院聲請交付審判；法院認為交付
    審判之聲請不合法或無理由者，應駁回之，刑事訴訟法第25
    8 條之1 、第258 條之3 第2 項前段定有明文。又刑事訴訟
    法第258 條之1 規定告訴人得向法院聲請交付審判，係新增
    對於「檢察官不起訴或緩起訴裁量權」制衡之一種外部監督
    機制，法院僅就檢察官所為不起訴或緩起訴之處分是否正確
    加以審查，以防止檢察機關濫權，依此立法精神，同法第25
    8 條之3 第3 項規定法院審查聲請交付審判案件時「得為必
    要之調查」，其調查證據之範圍，自應以偵查中曾顯現之證
    據為限；而同法第260 條對於不起訴處分已確定或緩起訴處
    分期滿未經撤銷者得再行起訴之規定，其立法理由說明該條
    所謂不起訴處分已確定者，包括「聲請法院交付審判復經駁
    回者」之情形在內，是前述「得為必要之調查」，其調查證
    據範圍，更應以偵查中曾顯現之證據為限，不得就告訴人新
    提出之證據再為調查，亦不得蒐集偵查卷以外之證據，否則
    ，將與刑事訴訟法第260 條之再行起訴規定，混淆不清，亦
    將使法院兼任檢察官而有回復「糾問制度」之虞；且法院裁
    定交付審判，即如同檢察官提起公訴使案件進入審判程序，
    是法院裁定交付審判之前提，必須偵查卷內所存證據已符合
    刑事訴訟法第251 條第1 項規定「足認被告有犯罪嫌疑」檢
    察官應提起公訴之情形，亦即該案件已經跨越起訴門檻，否
    則，縱或法院對於檢察官所認定之基礎事實有不同判斷，但
    如該案件仍須另行蒐證偵查始能判斷應否交付審判者，因交
    付審判審查制度並無如同再議救濟制度得為發回原檢察官續
    行偵查之設計，法院仍應依同法第258 條之3 第2 項前段規
    定，以聲請無理由裁定駁回。
三、本件聲請人前以被告丁○○、丙○○涉犯刑法侵占罪嫌、被
    告甲○○涉犯刑法故買贓物罪嫌，向臺灣屏東地方法院檢察
    署檢察官提出告訴，經該署檢察官以93年度偵續字第4 號不
    起訴處分後，因聲請再議，不服臺灣高等法院高雄分院檢察
    署檢察長認再議無理由，於民國94年8 月9 日駁回再議而提
    出本件聲請。惟查：
  (一)原不起訴處分及駁回再議處分意旨以被告丁○○被訴侵占罪
    罪嫌不足，係依既有卷證，認為被告丁○○並未實際參與經
    營人愛醫院，縱有違反當事人間約定義務情事，要屬民事契
    約責任，復未據聲請人提出任何可為相反認定之證據等旨為
    其論據，經核與一般經驗法則、論理法則無違。聲請意旨以
    被告丁○○曾以接收人名義於文件上簽名，及其嗣後果已知
    悉情事卻未予歸還，甚至執被告丁○○前向聲請人致函說明
    之存證信函中，曾有「…事出倉促難免有短少情事」等一般
    常用之中性文意保留用語，指摘原檢察官未繼續追查、原不
    起訴處分及駁回再議處分為不當云云，尚屬無據。
  (二)次就被告丙○○部分，原不起訴處分及駁回再議處分係以其
    雖具寶建醫院院長身分，並曾指派副院長丘文斌出任人愛醫
    院院長，惟依現存事證及一般公、私事業分層負責之原理，
    尚不足證明其實際參與本件挪借財產設備事宜等旨，核於一
    般事理尚無不符。聲請人於檢察官偵查中未能提出具體可為
    相反指訴之證據，值此仍以被告丙○○身為寶建醫院院長，
    綜理院務，對於院內器材短缺與否，豈有不知之理，就挪用
    事宜顯然曾據該院總務主任報告等臆測推論之詞，指摘原處
    分為不當，不足採取。
  (三)又原不起訴及駁回再議處分認定被告甲○○被訴故買贓物罪
    嫌不足，既已指明寶建醫院經營團隊於89年3 月間即接手經
    營人愛醫院，並由副院長丘文斌登記出任該院院長即負責人
    ，客觀形式上就人愛醫院之財產有處分權，嗣被告甲○○對
    其間私契約約定內容無從知悉而買受該器材，尚難遽認有犯
    罪嫌疑，核其論證均屬允當。聲請意旨執詞該器材已經報廢
    與否等節以為指摘，要無礙原不起訴處分及駁回再議處分就
    認定被告甲○○被訴故買贓物罪嫌不足所為之論證。
四、綜上所述，原不起訴處分及駁回再議處分依偵查之結果，按
    卷內顯現之證據，認為被告丁○○、丙○○、甲○○3 人就
    聲請人原告訴意旨指訴之犯罪嫌疑不足，依刑事訴訟法第25
    2 條第10款規定，依序為不起訴處分及駁回再議之處分，經
    核均無不合。聲請意旨指摘原不起訴處分及駁回再議處分為
    不當，聲請本院裁定交付審判，即屬無據，揆諸前開說明，
    應認本件聲請為無理由，應予駁回。
五、據上論斷，應依刑事訴訟法第258 條之3 第2 項前段，裁定
    如主文。
中    華    民    國    95    年    8     月    28    日
                  刑事第二庭  審判長法  官  羅森德
                                    法  官  蘇碧珠
                                    法  官  陳松檀
以上正本證明與原本無異。
不得抗告。
中    華    民    國    95    年    8     月    28    日
                                    書記官  林祥玉


司法院資訊處製作；財團法人民間司法改革基金會備份。
